# 终止经营前财务成果重述是什么意思？

提问人：wufaxian 时间：2019-10-10 16:45:32
请看截图中的粗体下划线，重述的含义是什么？难道是对出售前两年的利润表进行追述调整？将出售企业的留存收益，全部算作出售当年的出售成本？
目前国内准则和香港准则对子公司出售的会计处理，大致是怎样规定的？

回答人：chenyiwei
请参考《企业会计准则第 42 号——持有待售的非流动资产、处置组和终止经营》的下列规定：
第二十七条对于当期列报的终止经营，企业应当在当期财务报表中，将原来作为持续经营损益列报的信息重新作为可比会计期间的终止经营损益列报，并按照本准则第二十五条（六）、（七）、（九）、（十）的规定披露可比会计期间的信息。
第二十九条企业因出售对子公司的投资等原因导致其丧失对子公司控制权，且该子公司符合终止经营定义的，应当在合并利润表中列报相关终止经营损益，并按照本准则第二十五条（六）至（十）的规定进行披露。
第三十条企业应当在利润表中将终止经营处置损益的调整金额作为终止经营损益列报，并在附注中披露调整的性质和金额。可能引起调整的情形包括：
（一）最终确定处置条款，如与买方商定交易价格调整额和补偿金；
（二）消除与处置相关的不确定因素，如确定卖方保留的环保义务或产品质量保证义务；
（三）履行与处置相关的职工薪酬支付义务。